{"present": {"1 Singular": {"Affirmative": "scoithim", "Question": "an scoithim?", "Negative": "n\u00ed scoithim"}, "2 Singular": {"Affirmative": "scoitheann t\u00fa", "Question": "an scoitheann t\u00fa?", "Negative": "n\u00ed scoitheann t\u00fa"}, "3 Singular": {"Male": {"Affirmative": "scoitheann s\u00e9", "Question": "an scoitheann s\u00e9?", "Negative": "n\u00ed scoitheann s\u00e9"}, "Female": {"Affirmative": "scoitheann s\u00ed", "Question": "an scoitheann s\u00ed?", "Negative": "n\u00ed scoitheann s\u00ed"}}, "1 Plural": {"Compressed": {"Affirmative": "scoithimid", "Question": "an scoithimid?", "Negative": "n\u00ed scoithimid"}, "Extended": {"Affirmative": "scoitheann muid", "Question": "an scoitheann muid?", "Negative": "n\u00ed scoitheann muid"}}, "2 Plural": {"Affirmative": "scoitheann sibh", "Question": "an scoitheann sibh?", "Negative": "n\u00ed scoitheann sibh"}, "3 Plural": {"Affirmative": "scoitheann siad", "Question": "an scoitheann siad?", "Negative": "n\u00ed scoitheann siad"}, "Passive": {"Affirmative": "scoitear", "Question": "an scoitear?", "Negative": "n\u00ed scoitear"}}, "future": {"1 Singular": {"Affirmative": "scoithfidh m\u00e9", "Question": "an scoithfidh m\u00e9?", "Negative": "n\u00ed scoithfidh m\u00e9"}, "2 Singular": {"Affirmative": "scoithfidh t\u00fa", "Question": "an scoithfidh t\u00fa?", "Negative": "n\u00ed scoithfidh t\u00fa"}, "3 Singular": {"Male": {"Affirmative": "scoithfidh s\u00e9", "Question": "an scoithfidh s\u00e9?", "Negative": "n\u00ed scoithfidh s\u00e9"}, "Female": {"Affirmative": "scoithfidh s\u00ed", "Question": "an scoithfidh s\u00ed?", "Negative": "n\u00ed scoithfidh s\u00ed"}}, "1 Plural": {"Compressed": {"Affirmative": "scoithfimid", "Question": "an scoithfimid?", "Negative": "n\u00ed scoithfimid"}, "Extended": {"Affirmative": "scoithfidh muid", "Question": "an scoithfidh muid?", "Negative": "n\u00ed scoithfidh muid"}}, "2 Plural": {"Affirmative": "scoithfidh sibh", "Question": "an scoithfidh sibh?", "Negative": "n\u00ed scoithfidh sibh"}, "3 Plural": {"Affirmative": "scoithfidh siad", "Question": "an scoithfidh siad?", "Negative": "n\u00ed scoithfidh siad"}, "Passive": {"Affirmative": "scoithfear", "Question": "an scoithfear?", "Negative": "n\u00ed scoithfear"}}, "past": {"1 Singular": {"Affirmative": "scoith m\u00e9", "Question": "ar scoith m\u00e9?", "Negative": "n\u00edor scoith m\u00e9"}, "2 Singular": {"Affirmative": "scoith t\u00fa", "Question": "ar scoith t\u00fa?", "Negative": "n\u00edor scoith t\u00fa"}, "3 Singular": {"Male": {"Affirmative": "scoith s\u00e9", "Question": "ar scoith s\u00e9?", "Negative": "n\u00edor scoith s\u00e9"}, "Female": {"Affirmative": "scoith s\u00ed", "Question": "ar scoith s\u00ed?", "Negative": "n\u00edor scoith s\u00ed"}}, "1 Plural": {"Compressed": {"Affirmative": "scoitheamar", "Question": "ar scoitheamar?", "Negative": "n\u00edor scoitheamar"}, "Extended": {"Affirmative": "scoith muid", "Question": "ar scoith muid?", "Negative": "n\u00edor scoith muid"}}, "2 Plural": {"Affirmative": "scoith sibh", "Question": "ar scoith sibh?", "Negative": "n\u00edor scoith sibh"}, "3 Plural": {"Compressed": {"Affirmative": "scoith siad", "Question": "ar scoith siad?", "Negative": "n\u00edor scoith siad"}, "Extended": {"Affirmative": "scoitheadar", "Question": "ar scoitheadar?", "Negative": "n\u00edor scoitheadar"}}, "Passive": {"Affirmative": "scoitheadh", "Question": "ar scoitheadh?", "Negative": "n\u00edor scoitheadh"}}, "condi": {"1 Singular": {"Affirmative": "scoithfinn", "Question": "an scoithfinn?", "Negative": "n\u00ed scoithfinn"}, "2 Singular": {"Affirmative": "scoithfe\u00e1", "Question": "an scoithfe\u00e1?", "Negative": "n\u00ed scoithfe\u00e1"}, "3 Singular": {"Male": {"Affirmative": "scoithfeadh s\u00e9", "Question": "an scoithfeadh s\u00e9?", "Negative": "n\u00ed scoithfeadh s\u00e9"}, "Female": {"Affirmative": "scoithfeadh s\u00ed", "Question": "an scoithfeadh s\u00ed?", "Negative": "n\u00ed scoithfeadh s\u00ed"}}, "1 Plural": {"Compressed": {"Affirmative": "scoithfimis", "Question": "an scoithfimis?", "Negative": "n\u00ed scoithfimis"}, "Extended": {"Affirmative": "scoithfeadh muid", "Question": "an scoithfeadh muid?", "Negative": "n\u00ed scoithfeadh muid"}}, "2 Plural": {"Affirmative": "scoithfeadh sibh", "Question": "an scoithfeadh sibh?", "Negative": "n\u00ed scoithfeadh sibh"}, "3 Plural": {"Compressed": {"Affirmative": "scoithfid\u00eds", "Question": "an scoithfid\u00eds?", "Negative": "n\u00ed scoithfid\u00eds"}, "Extended": {"Affirmative": "scoithfeadh siad", "Question": "an scoithfeadh siad?", "Negative": "n\u00ed scoithfeadh siad"}}, "Passive": {"Affirmative": "scoithf\u00ed", "Question": "an scoithf\u00ed?", "Negative": "n\u00ed scoithf\u00ed"}}, "imper": {"1 Singular": {"Affirmative": "scoithim!", "Negative": "n\u00e1 scoithim!"}, "2 Singular": {"Affirmative": "scoith!", "Negative": "n\u00e1 scoith!"}, "3 Singular": {"Male": {"Affirmative": "scoitheadh s\u00e9!", "Negative": "n\u00e1 scoitheadh s\u00e9!"}, "Female": {"Affirmative": "scoitheadh s\u00ed!", "Negative": "n\u00e1 scoitheadh s\u00ed!"}}, "1 Plural": {"Compressed": {"Affirmative": "scoithimis!", "Negative": "n\u00e1 scoithimis!"}, "Extended": {"Affirmative": "scoitheadh muid!", "Negative": "n\u00e1 scoitheadh muid!"}}, "2 Plural": {"Affirmative": "scoithig\u00ed!", "Negative": "n\u00e1 scoithig\u00ed!"}, "3 Plural": {"Compressed": {"Affirmative": "scoithid\u00eds!", "Negative": "n\u00e1 scoithid\u00eds!"}, "Extended": {"Affirmative": "scoitheadh siad!", "Negative": "n\u00e1 scoitheadh siad!"}}, "Passive": {"Affirmative": "scoitear!", "Negative": "n\u00e1 scoitear!"}}, "pastConti": {"1 Singular": {"Affirmative": "scoithinn", "Question": "an scoithinn?", "Negative": "n\u00ed scoithinn"}, "2 Singular": {"Affirmative": "scoite\u00e1", "Question": "an scoite\u00e1?", "Negative": "n\u00ed scoite\u00e1"}, "3 Singular": {"Male": {"Affirmative": "scoitheadh s\u00e9", "Question": "an scoitheadh s\u00e9?", "Negative": "n\u00ed scoitheadh s\u00e9"}, "Female": {"Affirmative": "scoitheadh s\u00ed", "Question": "an scoitheadh s\u00ed?", "Negative": "n\u00ed scoitheadh s\u00ed"}}, "1 Plural": {"Compressed": {"Affirmative": "scoithimis", "Question": "an scoithimis?", "Negative": "n\u00ed scoithimis"}, "Extended": {"Affirmative": "scoitheadh muid", "Question": "an scoitheadh muid?", "Negative": "n\u00ed scoitheadh muid"}}, "2 Plural": {"Affirmative": "scoitheadh sibh", "Question": "an scoitheadh sibh?", "Negative": "n\u00ed scoitheadh sibh"}, "3 Plural": {"Compressed": {"Affirmative": "scoithid\u00eds", "Question": "an scoithid\u00eds?", "Negative": "n\u00ed scoithid\u00eds"}, "Extended": {"Affirmative": "scoitheadh siad", "Question": "an scoitheadh siad?", "Negative": "n\u00ed scoitheadh siad"}}, "Passive": {"Affirmative": "scoit\u00ed", "Question": "an scoit\u00ed?", "Negative": "n\u00ed scoit\u00ed"}}, "subj": {"1 Singular": {"Affirmative": "go scoithe m\u00e9", "Negative": "n\u00e1r scoithe m\u00e9"}, "2 Singular": {"Affirmative": "go scoithe t\u00fa", "Negative": "n\u00e1r scoithe t\u00fa"}, "3 Singular": {"Male": {"Affirmative": "go scoithe s\u00e9", "Negative": "n\u00e1r scoithe s\u00e9"}, "Female": {"Affirmative": "go scoithe s\u00ed", "Negative": "n\u00e1r scoithe s\u00ed"}}, "1 Plural": {"Compressed": {"Affirmative": "go scoithimid", "Negative": "n\u00e1r scoithimid"}, "Extended": {"Affirmative": "go scoithe muid", "Negative": "n\u00e1r scoithe muid"}}, "2 Plural": {"Affirmative": "go scoithe sibh", "Negative": "n\u00e1r scoithe sibh"}, "3 Plural": {"Affirmative": "go scoithe siad", "Negative": "n\u00e1r scoithe siad"}, "Passive": {"Affirmative": "go scoitear", "Negative": "n\u00e1r scoitear"}}, "verbal noun": "scoitheadh", "verbal adjective": "scoite"}